臺灣高雄地方法院刑事判決　　　　　　　　　　　　　九十三年度訴緝字第三八號
　　公　訴　人　臺灣高雄地方法院檢察署檢察官
　　被　　　告　乙○○
右列被告因竊盜案件，經檢察官提起公訴（九十年度偵字第一二九二五、一五七一八
、一三九九一號），本院判決如左：
    主  文
乙○○無罪。
    理  由
一公訴意旨略以：同案被告丁○○與戊○○在高雄市左營區○○○街五八號戊○○所
  經營之嘉達生鮮超市前，擺設小瑪琍電子遊戲機一台，而共同經營電子遊戲場業，
  戊○○於民國九十年七月五日上午十一時許，在上址發現上開電子遊戲機疑似遭被
  告乙○○及同案被告丙○○（業經本院以九十年度訴字第二０七七號判決無罪確定
  ）破壞鎖頭後竊取機台內錢幣，戊○○即更換鎖頭並心生戒心。同日下午一時許，
  乙○○及丙○○共同基於意圖為自己不法所有之犯意聯絡，前往上址由丙○○負責
  把風，乙○○則蹲在上開電子遊戲機前破壞機台鎖頭，竊取機台內新臺幣（下同）
  十元硬幣四十三枚，得手後，為戊○○從監視器發覺，並立即以電話通知丁○○到
  場，丁○○到場後向丙○○質問，丙○○見事跡敗露，而與丁○○發生爭執進而扭
  打，乙○○則於混亂中趁隙駕車逃逸。因認被告乙○○涉有刑法第三百二十條第一
  項之竊盜罪嫌。
二按犯罪事實應依證據認定之，無證據不得認定犯罪事實；又不能證明被告犯罪者，
  應諭知無罪之判決，刑事訴訟法第一百五十四條第二項、第三百零一條第一項分別
  定有明文。次按刑事訴訟上證明之資格，無論其為直接或間接證據，均須達於通常
  一般之人均不致有所懷疑，而得確信其為真實之程度，始得據為有罪之認定，若其
  關於被告是否犯罪之證明未能達此程度，而有合理懷疑之存在，致使無從形成有罪
  之確信，根據「罪證有疑，利於被告」之證據法則，即不得遽為不利被告之認定，
  此觀諸最高法院七十六年度臺上字第四九八六號判例意旨甚明。
三本件公訴人認被告乙○○涉有上開罪嫌，係以(1)同案被告丁○○、鄭錦麗之指述；
  (2)在同案被告丙○○身上查獲之十元硬幣一百二十三枚扣案可證，及贓物認領保管
  收據一份在卷可佐；(3)同案被告丙○○所辯：上開硬幣其中約八十枚係向同案被告
  戊○○所兌換，其餘四十三枚則為隨身攜帶云云，惟設若同案被告丙○○已隨身攜
  帶十元硬幣四十餘枚，何需於打玩電子遊戲機時，再向同案被告戊○○兌換十元硬
  幣八十枚，所辯顯與常理不符，足見同案被告丙○○身上所查獲之硬幣，部分應係
  與被告乙○○共同從電子遊戲機內竊取所得；(4)同案被告丁○○與丙○○二人互毆
  之際，現場圍觀者眾，設若同案被告丙○○確係無辜之人，應與被告乙○○當場解
  釋，惟被告乙○○竟趁機駕車離去，足見被告乙○○係棄同案被告丙○○不顧而畏
  罪逃逸等為論罪之依據。訊據被告乙○○堅詞否認上開犯行，辯稱：伊有和丙○○
  在上開超市玩電動，沒有破壞機台行竊硬幣，後來丙○○要進去洗分，丁○○一來
  就打丙○○，伊在旁邊看，不知道發生什麼事等語。經查：
(一)被告乙○○與丙○○於九十年七月五日上午十一時許，一同前往上開嘉達生鮮超市
  前打玩丁○○、戊○○二人所擺設小瑪琍電子遊戲機一台，嗣同日下午一時許，被
  告乙○○與丙○○再度前往上址打玩機台，丙○○進入該超市內向戊○○洗分兌換
  現金時，戊○○立刻通知丁○○到場，丁○○即與丙○○發生衝突互相扭打，被告
  乙○○見狀則離開現場，經警據報到場處理，在丙○○身上查扣十元硬幣一百二十
  三枚等情，業據被告乙○○、同案被告丙○○、丁○○、戊○○分別供述在卷，並
  有十元硬幣一百二十三枚扣案可證，固堪認定。惟同案被告丙○○於警詢、偵查、
  本院九十年訴字第二０七七號案件審理中及本案審理中到庭作證均堅詞否認當日有
  破壞機台鎖頭，行竊機台內硬幣之行為，並陳稱：當天去玩之前，就有帶幾百元硬
  幣在身上準備要去唱歌，早上去玩時也有向老板娘換錢，下午再去玩時，乙○○贏
  了三千多分，我去跟老板娘說要換三千元，她不肯換錢，並打電話叫丁○○來現場
  ，丁○○到達就拿椅子打我等語。
(二)同案被告丁○○於本院九十年訴字第二０七七號案件九十年九月十三日、同年月二
  十日審理中陳稱：當天上午丙○○跟乙○○有去過，我的合夥人戊○○有看到他們
  蹲在機台旁邊，等他們走了之後，就打電話叫我過去，我去了之後看到機台的鎖頭
  被破壞，他們上午打完之後就沒有人去摸那個台子，我們從監視器上有看到他們有
  蹲在台子前面，他們走了之後，鎖就壞掉了，不知道裡面本來有多少錢，我走了之
  後，戊○○又打電話給我，說他們二個又來了，十分鐘之後我就趕到，我看到乙○○蹲在機台那邊，丙○○站在他後面，我站在後面五分鐘，沒有看到他們有拿工具
  ，看不到他蹲在那邊做什麼，因為他很胖，丙○○走進店裡，我就跟著進去，跟丙○○說你們早上已經來過了，現在還來，丙○○要跑，我要制止他，就勒住他的脖
  子，櫃台那邊有椅子，他就拿椅子打我的肩膀，我把椅子搶過來，換我打他，後來
  我們就跑到外面去，我們打完架之後，鎖還是好的，錢都還在機台裡面等語。足見
  丁○○係因接獲戊○○之通知，認為被告乙○○及丙○○行跡可疑，始先後二次到
  場查看，第一次到場時，雖發現鎖頭損壞，但無法確認失竊之金額，第二次到場時
  ，看到被告乙○○蹲在機台前，然未親眼目睹被告乙○○有何破壞機台行竊其內硬
  幣之行為，在與同案被告丙○○發生衝突而被告乙○○離去後，亦未發現鎖頭遭破
  壞或硬幣失竊之情事。
(三)同案被告戊○○於九十年七月五日警詢中陳稱：在本日十一時許，我發現有二名男
  子在破壞遊戲機的大鎖，我馬上通知我的超市合夥人丁○○到場，丁○○到場時該
  二名男子已離開，大約在十二時許，該二名男子又到我店裡，我又通知丁○○到店
  裡，丁○○到場時發現其中一名男子在竊取遊戲機裡的零錢，結果就與他在現場打
  起來，另一名男子我不知道他跑到哪裡去了，我不知道被竊多少錢等語；於九十年
  七月六日警詢中陳稱：我看見丙○○等兩人（由監視器看見）蹲在電玩前面，直覺
  上打玩電玩沒有用蹲的，且見其手在動，係因由監視器內看，兩人均為背對著我，
  所以看不見有無持工具，丙○○有向我兌換七、八百元硬幣等語；於九十年七月十
  七日偵查中陳稱：早上丙○○等二人有向我換零錢，要打電玩，但我看他們二人蹲
  在電玩前很可疑，所以等丙○○二人離去後，我叫丁○○來，莊某說鎖頭已被破壞
  ，但零錢是否有被偷不清楚，下午周某二人又進來，我又去打電話叫丁○○來，他
  來後就抓住丙○○等語；及於本院九十三年三月二十四日本案審理中到庭證稱：上
  午那一次，我從監視器看到那兩個人怪怪的，通知丁○○到現場，丁○○自己到外
  面看，我沒有出去看，丁○○有向我說機器鎖頭有被弄壞，有換鎖，但不清楚硬幣
  有無被拿走，下午丙○○又進來向我換現金，我打電話叫丁○○，丁○○到時在門
  口就和人發生衝突，我沒有出來看，我從監視器看不清楚硬幣有無被人拿走，因為
  距離太遠，從監視器只能看到那兩人背面等語。足認戊○○僅係因監看監視器而懷
  疑被告乙○○及丙○○二人有破壞機台行竊其內硬幣之舉動，始通知丁○○到場處
  理，然未親眼目睹被告乙○○及丙○○二人破壞機台行竊其內硬幣，亦無法確認機
  台內硬幣是否確已遭竊之事實。
(四)綜上所述，同案被告丁○○、戊○○二人之指述既均不足以證明被告乙○○及同案
  被告丙○○確有行竊機台內硬幣之行為，本院復查無其他積極證據足認被告乙○○
  及同案被告丙○○有何公訴人所指竊盜犯行，自不能僅憑警方事後在同案被告丙○○身上發現多枚硬幣，及被告乙○○在同案被告丙○○、丁○○二人發生衝突時先
  行離去之事實，即推斷被告乙○○及同案被告丙○○有行竊機台內硬幣之行為。既
  不能證明被告乙○○犯罪，依法應為無罪判決之諭知。
據上論斷，應依刑事訴訟法第三百零一條第一項規定，判決如主文。
本案經檢察官甲○○到庭執行職務。
中      華      民      國    九十三    年      四      月     三十     日
                                  臺灣高雄地方法院刑事庭
                                      審判長法  官 黃三友
                                            法  官 涂裕洪
                                            法  官 王雅苑
右正本證明與原本無異。
如不服本判決，應於判決送達後十日內，向本院提出上訴狀。
 書記官 黃琬婷
中      華      民      國    九十三    年      四      月     三十     日
